臺灣高雄地方法院刑事判決　　　　　　　96年度易字第1568號
公　訴　人　臺灣高雄地方法院檢察署檢察官
被　　　告　丙○○
　　　　　　　　　　（現羈押於臺灣高雄看守所）
上列被告因竊盜案件，經檢察官提起公訴（96年度偵字第7831號）
），被告為有罪之陳述，本院合議庭裁定由受命法官以簡式審判
程序審理，判決如下：
    主    文
丙○○踰越安全設備、於夜間侵入住宅竊盜，處有期徒刑貳年。
    事    實
一、丙○○前於民國85年間因竊盜案件，經本院以85年度易字第
    8223號判決判處有期徒刑3 年6 月確定，於86年3 月27日入
    監執行，而於88年1 月20日縮短刑期假釋，並於89年4 月4
    日假釋期滿未撤銷視為執行完畢（不構成累犯）。詎仍不知
    悔改，竟意圖為自己不法之所有，於96年1 月13日（冬季）
    18、19時許之夜間，由隔壁大樓屋後防火巷以徒手攀爬窗戶
    欄杆之方式，至乙○位於高雄市苓雅區○○○路1 之15號3
    樓之住處，並以扳開防盜鐵窗逃生門方式，由該處防盜鐵窗
    進入（未破壞鐵窗逃生門），入內竊取珍珠項鍊1 條、祖母
    綠墜鍊1 條、紅寶石墜鍊1 條、女用藍寶石戒指2 只、白K
    金項鍊2 條（起訴書漏植，應予補充）、鑽石耳環及珍珠耳
    環各1 對（共計價值新臺幣432 萬元）。得手後，持往吳金
    對（另經檢察官為緩起訴處分確定）所經營之「世壁珠寶金
    飾銀樓」（設於高雄市苓雅區○○○路118 號）變賣套現花
    用。嗣經警方採集現場指紋而循線查獲上情。
二、案經高雄市政府警察局移送臺灣高雄地方法院檢察署檢察官
    偵查起訴。
    理    由
一、本件被告所犯係死刑、無期徒刑、最輕本刑為3 年以上有期
    徒刑以外之罪，其於準備程序中就被訴事實為有罪之陳述，
    經法官告知簡式審判程序之旨，並聽取公訴人及被告之意見
    後，本院合議庭認無不得或不宜改依簡式審判程序進行之情
    事，依刑事訴訟法第273 條之1 第1 項、第284 條之1 規定
    ，裁定本件進行簡式審判程序，合先敘明。
二、檢察官、被告於本院準備及審理程序，對於起訴書所載證據
    清單所列證據之證據能力，均表示無意見，同意作為本案之
    證據等語，且被告就其於警詢、偵訊、本院羈押訊問時之陳
    述，表明無意見等語（參本院卷第26、36頁）。再上揭事實
    ，已據被告於警詢、檢察官偵訊及本院審理中坦承不諱，核
    與被害人即證人乙○、吳金對於警詢證述、吳金對於檢察官
    偵訊中具結證述相符，並有自願性同意搜索筆錄、扣押筆錄
    、扣押物品目錄表、扣押物品證明書、贓物領據、贓物認領
    保管單、藍寶石保證書、鑑別書各1 份、現場照片6 紙、贓
    物照片4 紙在卷可資佐證。又本案於被害人報案後，經警赴
    現場採集送驗，經以指紋電腦比對法、指紋特徵點比對法鑑
    定結果，與被告丙○○指紋卡左環指指紋相符，有內政部警
    政署刑事警察局96年1 月26日刑紋字第0960012871號鑑驗書
    附指紋卡片各1 份在卷足憑，被告上開自白，核與卷內積極
    證據相符，洵堪採信。至檢察官起訴意旨雖以被告係以不詳
    方式，破壞乙○住處防盜鐵窗入內行竊等語，惟參諸本案並
    未經警查獲任何行竊工具，且現場防盜鐵窗逃生門並無上鎖
    、或遭破壞之痕跡，此有該鐵窗逃生門照片1 紙在卷足參，
    足見被告辯稱其並非破壞鐵窗逃生門入內等語，堪以採信，
    從而，上開起訴意旨，尚難如此認定，合予敘明，惟此仍不
    影響被告踰越安全設備、於夜間侵入住宅竊盜之加重事由之
    認定。是被告確有上開竊取財物之行為，事證明確，犯行堪
    以認定，應予依法論科。
三、按刑法第321 條第1 項第1 款與第2 款之規定情形各別，如
    所犯係於夜間侵入住宅外，並有毀越門扇、牆垣等情形，自
    應併予論處。再毀越門扇安全設備竊盜罪，「毀越」指毀損
    與踰越而言；而所謂安全設備，係指依社會通常觀念足認為
    防盜之設備而言。又竊盜因夜間侵入而加重其刑者，以其於
    侵害財產監督權外，兼妨害家宅之安寧而設，如於未經侵入
    以前，即有竊盜之意思，以侵入為其竊盜手段者，即應成立
    該條款之竊盜罪；且所謂「住宅」，乃指人類日常居住之場
    所而言，公寓亦屬之（參最高法院24年上字第418 號、25年
    上字第4168號、第6203號、76年台上字第2972號判例意旨）
    。本件被告丙○○逾越（未毀壞）被害人公寓住宅後防盜鐵
    窗之逃生門、於夜間侵入其住宅內行竊，即有踰越安全設備
    、於夜間侵入住宅竊盜之情形，核被告所為，係犯刑法第
    321 條第1 項第1 款、第2 款之踰越安全設備、於夜間侵入
    住宅而竊盜罪。被告上開加重竊盜事由雖有多數，仍僅論以
    一加重竊盜罪。爰審酌被告因缺錢花用，任意侵害他人之財
    產權，且所竊珠寶價值甚鉅（據被害人稱買入約新台幣432
    萬元），又被告前因竊盜案件，經本院以85年度易字第8223
    號判決判處有期徒刑3 年6 月確定，於89年4 月4 日縮刑期
    滿假釋未撤銷視為執行完畢，有台灣高等法院被告前案紀錄
    表在卷足參，雖不構成累犯，然惡性仍重。惟念及被告為生
    活所迫，鋌而走險，且僅變賣得款約4 萬元，並未使用兇器
    行竊，而該批失竊珠寶已經被害人全數領回，直接損害已經
    回復，暨其犯罪之動機、目的、手段、犯罪所生之損害，態
    度尚可等一切情狀，量處如主文所示之刑，以示懲儆。
四、至吳金對因本案涉犯故買贓物罪嫌，於偵查中認罪後，業經
    同署檢察官另以96年度偵字第7831號為緩起訴處分確定，有
    緩起訴處分書1份在卷足參，附此敘明。
五、據上論斷，應依刑事訴訟法第273 條之1 第1 項、第284 條
    之1 、第299 條第1 項前段，刑法第321 條第1 項第1 款、
    第2 款，判決如主文。
本案經檢察官甲○○到庭執行職務。
中　　華　　民　　國　　96　　年　　6 　　月　 　8　　日
                  刑事第二庭    法　官  李昆南
以上正本證明與原本無異。
如不服本判決，應於判決送達後10日內，向本院提出上訴狀。
中　　華　　民　　國　　96　　年　　6 　　月　 　8　　日
                                書記官  黃美玲
附錄本判決論罪之法條：
刑法第321 條第1項第1、2款（加重竊盜罪）
犯竊盜罪而有左列情形之一者，處6月以上、5年以下有期徒刑：
  一、於夜間侵入住宅或有人居住之建築物、船艦或隱匿其內而犯
      之者。
  二、毀越門扇、牆垣或其他安全設備而犯之者。
